fi: Käsijarrun käyttötyyppi: Drum-in-hat-seisontajarrun osat; Sähköisen seisontajarrun (EPB) kytkin/moduuli; Jalkapoljin (mekaaninen vaijeri); Käsivipu (mekaaninen vaijeri); Muu
pl: Typ uruchamiania hamulca ręcznego: Części hamulca postojowego typu drum-in-hat; Przełącznik/moduł elektronicznego hamulca postojowego (EPB); Pedał nożny (linka mechaniczna); Dźwignia ręczna (linka mechaniczna); Inne
sk-SK: Typ ovládania ručnej brzdy: Hardvér bubnovej parkovacej brzdy; Spínač/modul elektronickej parkovacej brzdy (EPB); Nožný pedál (mechanické lanko); Ručná páka (mechanické lanko); Iné
de: Typ der Handbremsbetätigung: Trommel-in-Scheibe-Feststellbremsen-Hardware; Schalter/Modul für elektronische Parkbremse (EPB); Fußpedal (mechanisches Kabel); Handhebel (mechanisches Kabel); Sonstige
hr-HR: Vrsta aktiviranja ručne kočnice: Dijelovi parkirne kočnice unutar bubnja (drum-in-hat); Prekidač/modul elektroničke parkirne kočnice (EPB); Nožna papučica (mehanički kabel); Ručna poluga (mehanički kabel); Ostalo
fr: Type d’actionnement du frein à main: Matériel de frein de stationnement à tambour intégré; Interrupteur/module de frein de stationnement électronique (EPB); Pédale (câble mécanique); Levier à main (câble mécanique); Autre
vi: Loại cơ chế phanh tay: Phụ tùng phanh tay tang trống kiểu drum-in-hat; Công tắc/mô-đun phanh đỗ điện tử (EPB); Bàn đạp chân (cáp cơ); Cần gạt tay (cáp cơ); Khác
ru: Тип приведения ручного тормоза: Барабанный механизм стояночного тормоза; Выключатель/модуль электронного стояночного тормоза (EPB); Ножная педаль (механический трос); Ручной рычаг (механический трос); Другое
it: Tipo di azionamento del freno a mano: Freno di stazionamento a tamburo (drum-in-hat); Interruttore/modulo freno di stazionamento elettronico (EPB); Pedale (cavo meccanico); Leva a mano (cavo meccanico); Altro
nb: Håndbremsaktiveringstype: Maskinvare for trommel-i-skive-parkeringsbrems; Bryter/modul for elektronisk parkeringsbrems (EPB); Fotpedal (mekanisk kabel); Håndspak (mekanisk kabel); Annet
tr: El freni çalıştırma tipi: Kampanalı disk park freni donanımı; Elektronik park freni (EPB) düğmesi/modülü; Ayak pedalı (mekanik kablo); El kolu (mekanik kablo); Diğer
th: ประเภทการทำงานของเบรกมือ: ฮาร์ดแวร์เบรกมือแบบดรัมอินแฮท; สวิตช์/โมดูลเบรกมือไฟฟ้า (EPB); แป้นเหยียบ (สายเคเบิลกลไก); คันโยกมือ (สายเคเบิลกลไก); อื่นๆ
ko: 핸드브레이크 작동 방식: 드럼 인 햇 주차 브레이크 하드웨어; 전자식 주차 브레이크(EPB) 스위치/모듈; 풋 페달(기계식 케이블); 핸드 레버(기계식 케이블); 기타
lt-LT: Rankinio stabdžio veikimo tipas: „Drum-in-hat“ stovėjimo stabdžio įranga; Elektroninio stovėjimo stabdžio (EPB) jungiklis / modulis; Kojinis pedalas (mechaninis trosas); Rankinė svirtis (mechaninis trosas); Kita
pt-PT: Tipo de acionamento do travão de mão: Equipamento do travão de mão com tambor; Interruptor/módulo de travão de estacionamento eletrónico (EPB); Pedal (cabo mecânico); Alavanca manual (cabo mecânico); Outro
pt-BR: Tipo de acionamento do freio de mão: Ferragem do freio de estacionamento (tambor no disco); Interruptor/módulo de freio de estacionamento eletrônico (EPB); Pedal (cabo mecânico); Alavanca de mão (cabo mecânico); Outro
hu: Kézifék működtetésének típusa: Tárcsafékbe integrált dobfékes rögzítőfék hardver; Elektronikus rögzítőfék (EPB) kapcsoló/modul; Lábpedál (mechanikus kábel); Kézifékkar (mechanikus kábel); Egyéb
zh-TW: 手煞車作動類型: 內鼓式駐車煞車五金配件; 電子駐車煞車 (EPB) 開關/模組; 腳踏板 (機械鋼索); 手拉桿 (機械鋼索); 其他
el: Τύπος ενεργοποίησης χειρόφρενου: Μηχανισμός χειρόφρενου drum-in-hat; Διακόπτης/μονάδα ηλεκτρονικού χειρόφρενου (EPB); Πεντάλ (μηχανικό καλώδιο); Μοχλός χειρός (μηχανικό καλώδιο); Άλλο
sl-SI: Vrsta aktivacije ročne zavore: Oprema parkirne zavore v bobnu; Stikalo/modul elektronske parkirne zavore (EPB); Nožni pedal (mehanski kabel); Ročica (mehanski kabel); Drugo
ja: ハンドブレーキ作動方式: ドラムインハットパーキングブレーキハードウェア; 電動パーキングブレーキ (EPB) スイッチ/モジュール; フットペダル (機械式ケーブル); ハンドレバー (機械式ケーブル); その他
da: Type af aktivering af håndbremse: Hardware til drum-in-hat-parkeringsbremse; Elektronisk parkeringsbremse-kontakt/modul (EPB); Fodpedal (mekanisk kabel); Håndtag (mekanisk kabel); Andet
sv: Typ av handbromsaktivering: Utrustning för trumbroms i nav (drum-in-hat); Knapp/modul för elektronisk parkeringsbroms (EPB); Fotpedal (mekanisk vajer); Handspak (mekanisk vajer); Övrigt
cs: Typ ovládání ruční brzdy: Parkovací brzda v bubnu (drum-in-hat); Spínač/modul elektronické parkovací brzdy (EPB); Nožní pedál (mechanické lanko); Ruční páka (mechanické lanko); Jiný
nl: Handrem activering type: Drum-in-hat parkeerrem-hardware; Elektronische parkeerrem (EPB) schakelaar/module; Voetpedaal (mechanische kabel); Handhendel (mechanische kabel); Overig
zh-CN: 手刹驱动方式: 鼓内驻车制动器硬件; 电子驻车制动（EPB）开关/模块; 脚踏板（机械拉线）; 手拉杆（机械拉线）; 其他
ro-RO: Tipul de acționare a frânei de mână: Componente frână de mână cu tambur (drum-in-hat); Comutator/modul frână de parcare electronică (EPB); Pedală de picior (cablu mecanic); Manetă manuală (cablu mecanic); Altele
bg-BG: Тип задействане на ръчната спирачка: Хардуер за ръчна спирачка тип „барабан в диск“; Ключ/модул за електронна ръчна спирачка (EPB); Кракен педал (механично жило); Ръчен лост (механично жило); Друго
es: Tipo de accionamiento del freno de mano: Herrajes del freno de estacionamiento de tambor en disco; Interruptor/módulo de freno de estacionamiento electrónico (EPB); Pedal (cable mecánico); Palanca manual (cable mecánico); Otra
en: Handbrake actuation type: Drum-in-hat parking brake hardware; Electronic parking brake (EPB) switch/module; Foot pedal (mechanical cable); Hand lever (mechanical cable); Other